# 向各位大佬求助合并报表问题

提问人：ltystylc 时间：2019-10-21 06:30:13
IMG_3934(20191021-184452)_ 看图王.jpg (193.57 KB, 下载次数: 0)
6 天前上传
如图， 2019 年 9 月，D、E 公司新设合并为 C公司，合并之前，E公司与B 公司同级别，合并之后，C 公司纳入B 公司合并。
我的问题就是，对于 B 公司的合并层面来说， 2019 年 10 月的合并报表，在不分配盈余公积的情况下， 2019 年年初的少数股东权益和未分配利润以及 2018 年的上年同期数应该调整吗，如果需要的话该如何调整，分录应该如何做呢？

回答人：chenyiwei
对 B 而言，相当于对原 E 公司的同一控制下合并（分步实现，从 100%变为 92%），同时部分处置 D 公司的股权但不丧失控制权（从 100% 变为92%）。所以这个交易会影响 2019 年年初的少数股东权益和前期的少数股东损益，包括原 D、E 股权的 8%部分。

提问人：ltystylc 时间：2019-10-22 06:30:13
谢版主，由于 e 公司之前是在a 公司合并的，现在新设立的 c公司在 b公司合并的时候，b 公司期初少数股东权益是不是应该减掉 d 公司的期初数，再按照在 c 公司合并期初的股权比例重新计算呢？

回答人：chenyiwei
是。